臺灣雲林地方法院民事判決　　　　　　　 94年度訴字第511號
原　　　告　乙○○
被　　　告　甲○○
上列當事人間請求損害賠償事件，原告於刑事訴訟程序中提起附
帶民事訴訟，經本院虎尾簡易庭裁定移送民事庭，本院於民國94
年11月22日言詞辯論終結，判決如下：
    主  文
被告應給付原告新台幣壹拾萬元，及自民國94年11月09日起，至
清償日止，按年息百分之五計算之利息。
原告其餘之訴駁回。
訴訟費用由被告負擔六分之一，餘由原告負擔。
    事  實
甲、原告方面：
一、聲明：求為判決：被告應給付原告新台幣600,000元，
    及自起訴狀繕本送達翌日即民國94年11月09日起，至
    清償日止，按年息百分之五計算之利息。
二、陳述：
　１兩造原為朋友，被告因為懷疑原告與其夫有染，又因常接獲
　  不出聲的電話，懷疑是原告與其夫聯絡，乃於94年04月07日
    下午06時30分許，前往雲林縣西螺鎮○○里○○路261 巷03
    號原告住處，質問原告，被告並基於傷害原告身體之故意，
    出手毆打原告，致原告受有腦震盪、右上臂挫傷及左足挫傷
    等傷害，刑事部分業經貴院以94年度虎簡字第374 號刑事判
    決處被告拘役59日並緩刑二年確定在案。
　２被告的傷害行為，使原告身心遭受重大傷害，且影響事業的
　  經營，被告同時以傷害身體之事，恐嚇原告，致生危害於安
    全及毀損原告之名節，爰依侵權行為之法律關係，請求60萬
    元非財產上的損害賠償。
乙、被告方面：
　　被告未於言詞辯論期日到場，據其以書狀答辯如下：
一、聲明：駁回原告之訴。
二、陳述：
　１被告並非故意傷害原告，而是因為自民國92年間起．被告就
　  懷疑原告與被告之夫有染，又因在94年01月至04月間，常接
    獲不出聲的電話，懷疑是原告與被告之夫聯絡，一時怨氣暴
    發，乃於94年04月07日下午06時30分許，前往雲林縣西螺鎮
    ○○里○○路261 巷03號原告住處，質問原告，因發生口角
    ，被告一時失去理智，才出手毆打原告成傷，事後在偵查庭
    應訊時，被告已口頭向原告道歉，原告並要求被告登報道歉
    ，就可以原諒被告撤回告訴，但被告登報道歉後，原告卻不
    撤回告訴，足認原告違反誠信原則。
　２被告主張原告與被告之夫有不正常的男女關係，對本件損害
　  的發生與有過失，請法院免除或減輕被告的賠償責任。
丙、本院依職權調用本院94年度虎簡字第374 號刑事卷（含偵查
    卷），供兩造辯論。
    理  由
一、被告未於言詞辯論期日到場，核無民事訴訟法第三百八十六
    條各款所列情形，爰依原告之聲請，由其一造辯論而為判決
    。
二、本件原告主張：被告因為懷疑原告與其夫有染，又因常接獲
　  不出聲的電話，懷疑是原告與其夫聯絡，乃於94年04月07日
    下午06時30分許，前往雲林縣西螺鎮○○里○○路261 巷03
    號原告住處，質問原告，並出手毆打原告，致原告受有腦震
    盪、右上臂挫傷及左足挫傷等傷害，刑事部分經本院以94年
    度虎簡字第374 號刑事判決處被告拘役59日並緩刑二年確定
    等事實，有本院94年度虎簡字第374 號刑事卷（含偵查卷）
    ，及該卷內原告的驗傷診斷書（在雲林地方法院檢察署94年
    度他字第0354號偵查卷內）、訊問筆錄、刑事判決書可以為
    證，且為被告所不爭執，自堪信原告之主張為真正。
三、被告雖辯稱因與原告發生口角，一時失去理智，才出手毆打
    原告成傷，並非故意傷害原告，事後在偵查庭應訊時，被告
    已口頭向原告道歉，原告並要求被告登報道歉，就可以原諒
    被告而撤回告訴，但被告登報道歉後，原告卻不撤回告訴，
    足認原告違反誠信原則云云，但查被告僅因自己的懷疑，就
    到原告家中尋釁，並出手毆打原告成傷，辯說不是故意，實
    不可信。又在偵查中檢察官雖有詢問原告「甲○○在一個月
    內將道歉文登出，你是否就不告訴了？」原告答稱：「是。
    」（見94年度發查偵字第0140號偵查卷內之94年06月14日訊
    問筆錄）但被告後來並沒有在一個月內登報，而是遲至94年
    07月28日才登報，並不合乎原告撤回刑事告訴的條件，自難
    指稱原告違反誠信原則。
四、被告又辯稱原告與被告之夫有不正常的男女關係，對本件損
　  害的發生與有過失，請本院免除或減輕被告的賠償責任等語
    。但查被告於94年度發查偵字第0140號案檢察官訊問時自己
    陳稱：「其實我有找徵信社查證，結果發現她．．．不是跟
    我先生在一起。」（見同上偵查卷內之94年06月14日訊問筆
    錄）則其指稱原告與被告之夫有不正常的男女關係，實屬無
    據。至於被告提出其夫林志勳書寫的悔過書影本，雖有記載
    「本人林志勳坦承與乙○○因業務上接觸，而發生不正常之
    男女關係，但此期間僅止於雙方夫妻間衝突後互相傾訴及紓
    解情緒上之不安．．．」等文字，但該悔過書並無充當本案
    證據之資格（不是合法的證物），且與被告於檢察官訊問時
    所為前揭陳述不符，自不可採。其辯稱原告對本件損害的發
　　生與有過失云云，亦難成立，本院不能據此免除或減輕被告
　  的賠償責任。
五、被告不法侵害原告之身體，既經認定，按因故意或過失，不
    法侵害他人之權利者，負損害賠償責任。又不法侵害他人之
    身體、健康、名譽、自由、信用、隱私、貞操，或不法侵害
    其他人格法益而情節重大者，被害人雖非財產上之損害，亦
    得請求賠償相當之金額。民法第一百八十四條第一項前段、
    第一百九十五條第一項定有明文，原告請求被告給付精神上
    上的損害賠償，自屬有據。查原告所受傷害為腦震盪、右上
    臂挫傷及左足挫傷等傷害，傷勢不算很輕，也不算很重，但
    查被告在沒有任何證據的情下，僅因自己的懷疑，就到原
    告家中尋釁，並出手毆打原告成傷，事後根據被告自己在地
    方法院檢察署應訊時的陳述，也足認是出於被告的不對。一
    般人都可以想見，原告在被誤解的情下，被上門尋釁，又
    被打傷，會感到何等的屈與氣憤，本院審酌上揭情況，及
    兩造之身分、地位（另有兩造的財產及所得資料在卷，本院
    雖加以審酌，但認為不宜披露）等一切情狀，認為原告請求
    賠償60萬元，尚嫌過高，應予核減為10萬元，方屬適當，逾
    此數額之請求，為無理由，應予駁回。
六、原告又主張被告同時以傷害身體之事，恐嚇原告，致生危害
    於安全及毀損原告之名節，爰依侵權行為之法律關係，一併
    為請求本件非財產上損害賠償之依據。但查本件原告是於刑
    事訴訟程序中提起附帶民事訴訟，經本院虎尾簡易庭裁定移
　　送民事庭，則其所能主張的侵權行為事由，自應以刑事判決
　  認定有罪部分（即傷害部分）為限，故原告所一併主張被恐
    嚇或名節被毀損等事由，在本件亦屬不能採用，併予明。
七、結論：本件原告之訴，為一部有理由，一部無理由，並依民
　　事訴訟法第79條判決如主文。
中　　華　　民　　國　　94　　年　　11　　月　　30　　日
                  民事第一庭    法  官  邱瑞裕
以上為正本，係照原本作成。
如對本判決上訴，須於判決送達後20廿日內向本院提出上訴狀
中　　華　　民　　國　　94　　年　　11　　月　　30　　日
                                書記官　周玄鎮
